臺灣新北地方法院三重簡易庭民事判決  
                                    110年度重簡字第778號
原      告  楊英楨
被      告  阮日輝

上列當事人間請求侵權行為損害賠償事件，於民國110年12月22
日言詞辯論終結，本院判決如下：
    主  文
被告應給付原告新臺幣貳拾參萬捌仟伍佰參拾壹元，及自民國一
百一十年五月十八日起至清償日止，按年息百分之五計算之利息
。
原告其餘之訴駁回。
訴訟費用由被告負擔百分之九十二，餘由原告負擔。
本判決原告勝訴部分得假執行。
    事  實  及  理  由
一、按訴狀送達後，原告不得將原訴變更或追加他訴，但擴張或
    縮減應受判決事項之聲明者，不在此限，民事訴訟法第255
    條第1項第3款定有明文。本件原告起訴時原聲明請求：被告
    應給付原告新臺幣（下同）30萬元，及自起訴狀繕本送達翌
    日起至清償日止，按年息5%計算之法定遲延利息。嗣原告於
    民國110年12月22日言詞辯論期日當庭變更聲明請求：被告
    應給付原告258,531元，及相同法定遲延利息。此核屬減縮
    應受判決事項之聲明，揆諸首揭規定，應予准許。
二、原告起訴主張：被告於民國109年12月25日21時5分許，騎乘
    電動自行車，行經新北市○○區○○路00號時，本應注意車前狀
    況及保持與人車之安全距離，竟疏未注意及此，致撞擊於該
    路段同側靠邊徒步行走之原告，致原告跌倒在地而受有右側
    髖骨閉鎖性骨折、右側腓骨頭骨折、腰椎第四節壓迫性骨折
    、右側第8肋骨骨折等傷害，原告因此受有下列損害共258,5
    31元：①受傷就醫支出之醫療費用340元；②原告因受有腰椎
    第四節壓迫性骨折傷勢，需施打骨穩注射劑以治療回復，目
    前施打5次，因而共支出費用78,191元；③事發時原告年近70
    歲，因傷重生活無法自理，委請訴外人楊淑英全天看護，共
    支出看護費用8萬元；④原告受有前揭傷害，全身無力行走困
    難，仍待長期恢復，嚴重影響原告之日常生活，承受莫大之
    精神痛苦，被告應賠償原告非財產上之損害即慰撫金10萬元
    。為此，爰依侵權行為之法律關係，請求被告給付原告258,
    531元，及自起訴狀繕送達翌日起至清償日止，按年息5%計
    算之法定遲延利息等事實。
三、被告則對於其因騎乘電動自行車與原告發生事故等情不加爭
    執，惟求為判決駁回原告之訴，並辯稱：事故那天，我不是
    故意的，我沒有直接撞到原告，是先碰到原告的雨傘，原告
    就跌倒、受傷，車禍到現在，我還不知道是否要負全責，還
    是原告也要負一部分責任；又原告支出之施打骨穩注射劑之
    費用，我認為是不需要，不是因為交通事故引起的，雖然醫
    院的回函稱施打骨穩注射劑是很好的醫療方法，但是有無必
    要，還是有一些疑問等語。
四、原告主張被告於前開時、地，騎乘電動自行車，本應注意車
    前狀況及保持與人車之安全距離，竟疏未注意及此，致撞擊
    於該路段同側靠邊徒步行走之原告，致原告跌倒在地而受有
    右側髖骨閉鎖性骨折、右側腓骨頭骨折、腰椎第四節壓迫性
    骨折、右側第8肋骨骨折等傷害等事實，業據其提出診斷證
    明書、門診醫療費用收據、門診繳費證明、新北市政府警察
    局道路交通事故當事人登記聯單等為證，並經本院依職權向
    新北市政府警察局蘆洲分局調取本件車禍資料核閱屬實，有
    道路交通事故現場圖、道路交通事故談話紀錄表、現場事故
    照片、道路交通事故調查報告表等附卷可稽，被告雖以前 
    面的供述作辯解，然按「汽車（依同規則第2條第1項第1款
    、第3條第6款第2目規定，含電動自行車）汽車行駛時，駕
    駛人應注意車前狀況及兩車並行之間隔，並隨時採取必要之
    安全措施，不得在道路上蛇行，或以其他危險方式駕車。」
    道路交通安全規則第93條第3項定有明文。次按當事人主張
    有利於己之事實者，就其事實有舉證之責任，民事訴訟法第
    277條前段亦有明定。查本件事故發生路段非劃設有行人專
    用騎樓之路段，而原告已靠路邊行走，此有卷附新北市政府
    警察局蘆洲分局製作之道路交通事故現場圖及現場照片在卷
    可稽。而被告於事故後處理員警詢問時供稱：「當時我靠右
    側行駛，前方有一位行人面向我過來，看見行人我就就馬上
    煞車，但還是來不及就發生碰撞，車沒有倒，對方行人跌倒
    」等情，此亦有其道路交通事故談話紀錄表在卷可憑，顯見
    被告於看見原告行走於路邊時，未加以注意並與之保持安全
    距離，以致撞擊原告，並造成原告倒地受傷，應負不法過失
    責任甚明，而縱使被告只是先碰到原告的雨傘，原告跟著就
    跌倒受傷，亦係被告行為連動造成，二者間應有相當因果關
    係；至於被告所辯原告也要負一部分責任乙節，並未提出證
    據證明為真實，尚不能為有利於被告之認定。
五、按因故意或過失，不法侵害他人之權利者，負損害賠償責任
    ；又不法侵害他人之身體或健康者，對於被害人因此喪失或
    減少勞動能力或增加生活上之需要時，應負損害賠償責任；
    另不法侵害他人之身體、健康、名譽、自由、信用、隱私、
    貞操，或不法侵害其他人格法益而情節重大者，被害人雖非
    財產上之損害，亦得請求賠償相當之金額，民法第184條第1
    項前段、第193條第1項、第195條第1項前段分別定有明文。
    本件被告因過失行為，致原告身體受傷，已如前述，則原告
    主張被告應負侵權行為損害賠償責任，自屬有據。茲就原告
    請求之項目及金額分別審酌如下：
（一）醫療費用340元及骨穩注射劑費用78,191元部分：原告主
      張受傷就醫支出醫療費用340元及因受有腰椎第四節壓迫
      性骨折傷勢，需施打骨穩注射劑以治療回復，目前施打5
      次，因而共支出費用78,191元等情，業據其提出診斷證明
      書、門診醫療費用收據、門診繳費證明等為證，雖被告爭
      執原告支出之施打骨穩注射劑之費用，無必要性，不是因
      為交通事故引起的等情，然本院就原告所受腰椎第四節壓
      迫性骨折之傷勢，是否需以打針（骨穩）方式始能治療回
      復？如是，其療程如何？需支出多少打針費用？等事項，
      向輔仁大學院查詢，結果覆稱：骨穩對腰椎第四節壓迫性
      骨折造成疼痛有很好療效並可促進骨折癒合，一般持續注
      射療程四個月，病患於110年3月1日至110年8月23日期間
      ，共施打5次骨穩注射劑，總計支出78,191元等情，有該
      醫院110年11月1日校附醫事字第1100006887號函附卷可稽
      ，足見原告受傷後施打骨穩注射劑，有其必要，就所支出
      之費用，即應由被告賠償，是以原告據以請求被告賠償醫
      療費用340元及骨穩注射劑費用78,191元，核屬有據。
（二）看護費用8萬元部分：原告主張事發時年近70歲，因傷重
      生活無法自理，委請訴外人楊淑英全天看護，共支出看護
      費用8萬元，業據其提出楊淑英出具之看護證明書為證，
      雖本院檢附原告病歷函就原告所受傷勢之是否須他人專門
      看護及看護之期間多久等事項，函詢林口長庚紀念醫院，
      結果覆稱：依一般相同疾病之同一情形研判，建議接受看
      護期間約1個月，惟因個人病人之年紀、生活功能、具體
      病情等條件而有異，尚難一概而論等語，有該院110年7月
      26日長庚院林字第1100550594號函在卷可稽，然本院審酌
      事發時原告年近70歲，所受傷勢非輕，是以原告主張受傷
      後達到無法自理生活而需專人看護之期間為3個月，尚稱
      合理，並參酌一般聘用看護行情，及原告實際支出之看護
      費用為6萬元等情，足認原告請求被告賠償看護費用6萬元
      ，應屬有據，但逾此部分之看護費用請求，則非有據。
（三）慰撫金部分：按慰藉金之賠償須以人格權遭遇侵害，使精
      神上受有痛苦為必要，其核給之標準固與財產上損害之計
      算不同，然非不可斟酌雙方身分資力與加害程度，及其他
      各種情形核定相當之數額（最高法院51年度台上字第223
      號判例要旨參照，但本則判例，依據108年1月4日修正，1
      08年7月4日施行之法院組織法第57條之1第2項，其效力與
      未經選編為判例之最高法院裁判相同）。本件原告因被告
      之過失傷害行為，致身體受有上述傷害，足認身心受有相
      當程度之痛苦，則原告請求被告賠償慰撫金，洵屬有據。
      本院審酌原告為高中畢業，目前已退休，109年度所得總
      額約89,659元，名下無不動產，有汽車一部及事業投資數
      筆，109年度財產總額約57,670元；被告為一外籍人士，
      高中畢業，目前在工廠工作，月薪實領約17,000元，109
      年度所得總額約350,873元，在台灣名下無不動產或其他
      財產，此業據兩造陳明在卷，且有兩造稅務電子閘門財產
      所得調件明細表附卷可稽，並參以被告之加害情形、原告
      所受右側髖骨閉鎖性骨折、右側腓骨頭骨折、腰椎第四節
      壓迫性骨折、右側第8肋骨骨折等傷勢非輕微，造成原告
      精神上所受痛苦程度亦非輕微等一切情狀，認原告請求被
      告賠償慰撫金10萬元，核屬適當有據。
（四）以上合計，原告因被告之侵權行為所受損害共238,531元
      （計算式：340元＋78,191元＋6萬元＋10萬元＝238,531元）
      。
六、綜上所述，原告依侵權行為之法律關係，請求被告給付238,
    531元，及自起訴狀繕本送達翌日即110年5月18日起至清償
    日止，按年息5%計算之法定遲延利息，為有理由，應予准許
    ；逾此部分之請求，則無理由，應予駁回。
七、本件原告勝訴部分，係依簡易程序所為被告敗訴之判決，爰
    依職權宣告假執行。　
中　　華　　民　　國　　111 　年　　1 　　月　　14　　日
                       法  官  趙義德
以上為正本係照原本作成。
如不服本判決，應於送達後20日內，向本院提出上訴狀並表明上
訴理由，如於本判決宣示後送達前提起上訴者，應於判決送達後
20日內補提上訴理由書（須附繕本）。
中　　華　　民　　國　　111 　年　　1 　　月　　14　　日
                       書記官  張裕昌